【裁判字號】    95,上訴,201
【裁判日期】    950222
【裁判案由】    毒品危害防制條例
【裁判全文】
臺灣高等法院臺中分院刑事判決         95年度上訴字第201號
上  訴  人
即  被  告  甲○○
上列上訴人因違反毒品危害防制條例案件，不服臺灣臺中地方法
院94年度訴字第2771號中華民國94年12月14日第一審判決（起訴
案號：臺灣臺中地方法院檢察署94年度毒偵字第3816號），提起
上訴，本院判決如下：
    主      文
上訴駁回。
    事實及理由
一、本案經本院審理結果，認第一審判決認事用法及量刑均無不
    當，應予維持，並引第一審判決書記載之事實、證據及理由
    。（如附件）
二、被告甲○○上訴意旨略以：原審量刑過重，請求減輕云云。
    惟查：被告前於八十七年間，因施用毒品案件，經法院裁定
    送觀察、勒戒後，認無繼續施用毒品之傾向，而於八十七年
    十一月三日，由臺灣臺中地方法院檢察署檢察官以八十七年
    度偵字第一八五五八號為不起訴處分確定。詎其復於九十一
    年間再犯施用第一級毒品海洛因、第二級毒品安非他命案件
    ，經台灣臺中地方法院檢察署檢察官以九十一年度毒偵字第
    三八八二號偵查起訴，由原審法院裁定入戒治所實施戒治一
    年，並分別經該院以九十二年度訴字第三二三號分別判處有
    期徒刑八月、四月，定應執行刑有期徒刑十一月確定後，而
    於九十三年十一月二十五日執行完畢，強制戒治部分則於九
    十三年一月三日執行完畢，其於五年內再為本件犯行，且前
    後七度為警查獲，顯見其無悔改之意，縱或有改善之心，亦
    缺乏意志力或適當之客觀環境，非機構性之處遇，無法達成
    刑罰目的，本院認施用毒品，除戕害自身之健康、生命外，
    並已衍生危害家庭之不良後果，且損及社會、國家之整體利
    益，被告既曾施用毒品，經法院判處有期徒刑，並已執行完
    畢，復犯施用毒品案件，均經觀察、勒戒，已無繼續施用之
    傾向，為檢察官不起訴處分在案，尚不能深切體悟，自愛自
    重，猶不顧施用毒品對其個人、家庭及社會、國家所造成之
    危害及負累，而再犯之，難認其罪責係屬輕微，自應受相當
    之刑罰制裁，始符社會正義，參酌施用第一級毒品海洛因之
    法定刑為六月以上五年以下，施用第二級毒品安非他命之法
    定刑為二月以上三年以下有期徒刑之罪。原審審酌前情及被
    告之素行、犯罪之動機、情節、所生危害及其他犯罪情節並
    犯後之態度等一切情狀，依序分別就施用第一級毒品部分量
    處有期徒刑一年十月，施用第二級毒品部分量處有期徒刑十
    月，並定其執行刑為有期徒刑二年六月，量刑尚稱妥適，被
    告上訴顯無理由，應予駁回。
三、據上論斷，應依刑事訴訟法第三百七十三條、第三百六十八
    條，判決如主文。
本案經檢察官乙○○到庭執行職務。
中    華    民    國    95    年    2     月    22    日
              刑事第四庭  審判長法  官  洪  耀  宗
                                法  官  江  德  千
                                法  官  劉  登  俊
上列正本證明與原本無異。
除施用第二級毒品部分不得上訴外，其餘得上訴。
如不服本判決應於收受送達後十日內向本院提出上訴書狀，其未
敘述上訴之理由者並得於提起上訴後十日內向本院補提理由書（
均須按他造當事人之人數附繕本）。
                                書記官  粘  銘  環
中    華    民    國    95    年    2     月    22    日
附件：
臺灣臺中地方法院刑事判決              94年度訴字第2771號
公  訴  人  臺灣臺中地方法院檢察署檢察官
被      告  甲○○  男  30歲（民國○○年○○月○日生）
                    身分證統一編號：Ｚ000000000號
                    住臺中市西屯區永安里永安一巷38號
                    （在押）
上列被告因毒品危害防制條例案件，經檢察官提起公訴（九十四
年度毒偵字第三八一六號）及移送併辦（九十四年毒偵字第五八
一一號、九十四年毒偵字第五二九四號、九十四年毒偵字第五三
二六號、九十四年毒偵字第五五一九號、九十四年毒偵字第四七
四一號），被告於準備程序中就被訴事實及併案事實為有罪之陳
述，經告知簡式審判程序之旨，並聽取公訴人、被告之意見後，
由本院合議庭裁定由受命法官獨任進行簡式審判程序，判決如下
：
    主    文
甲○○連續施用第一級毒品，累犯，處有期徒刑壹年拾月，扣案
之海洛因壹包（毛重零點肆公克）沒收銷燬毀之、注射針筒壹支
沒收；又連續施用第二級毒品，累犯，處有期徒刑拾月。應執行
有期徒刑貳年陸月，扣案之海洛因壹包（毛重零點肆公克）沒收
銷燬毀之、注射針筒壹支沒收。
    犯罪事實
一、甲○○前於民國八十七年間，因施用毒品案件，經本院裁定
    送觀察、勒戒後，認無繼續施用毒品之傾向，而於八十七年
    十一月三日，由臺灣臺中地方法院檢察署檢察官以八十七年
    度偵字第一八五五八號為不起訴處分確定。詎其復於九十一
    年間（起訴書誤載為九十二年間）再犯施用第一級毒品海洛
    因、第二級毒品安非他命案件，經台灣臺中地方法院檢察署
    檢察官以九十一年度毒偵字第三八八二號偵查起訴，由本院
    裁定入戒治所實施戒治一年，並分別經本院以九十二年度訴
    字第三二三號分別判處有期徒刑八月、四月，定應執行刑有
    期徒刑十一月確定後，而於九十三年十一月二十五日執行完
    畢，強制戒治部分則於九十三年一月三日執行完畢。詎甲○
    ○猶不知悔改，於前強制戒治執行完畢釋放後五年內，明知
    海洛因係第一級毒品，而甲基安非他命係第二級毒品，竟基
    於施用第一級毒品海洛因之概括犯意，於九十三年十一月二
    十六日起至九十四年九月二十三日十九時許止，在其位於臺
    中市西屯區永安一巷三八號住處內，以將海洛因粉末放入注
    射針筒加水稀釋後，持注射針筒施打血管之方法，連續施用
    海洛因多次。又另行起意，基於施用第二級毒品甲基安非他
    命（起訴書誤載為安非他命）之概括犯意，於九十三年十一
    月二十六日起至九十四年九月二十三日十九時許止，在其位
    於臺中市西屯區永安一巷三八號住處內，以將甲基安非他命
    置入玻璃球內，在玻璃球下方點火燒烤，吸食甲基安非他命
    遇熱時產生之煙氣之方式，連續施用甲基安非他命多次，嗣
    分別於(一)九十四年六月十五日十九時四十分許，為警持搜索
    票至洪子敏（另案偵辦）位於臺中市○○區○○街九八號二
    樓住處搜索時在場，並經其同意採尿送驗呈有嗎啡及甲基安
    非他命陽性反應而查獲上情。(二)九十四年六月二十一日十五
    時三十分許，為警持搜索票至洪子敏（另案偵辦）位於臺中
    市○○區○○街九八號二樓住處搜索，而扣得其所有供施用
    第一級毒品之注射針筒一支，並經其同意採尿送驗呈有嗎啡
    及甲基安非他命陽性反應而查獲上情。(三)九十四年七月五日
    十六時二十分許，為警持搜索票至賴世隆（另案偵辦）位於
    臺中市○區○○○街七五號五樓之十五住處搜索時，在上址
    一樓發現甲○○，乃經其同意採尿送驗呈有嗎啡及甲基安非
    他命陽性反應而查獲上情。(四)九十四年七月六日十一時三十
    分許，為警在臺中市○○區○○路八十之二號四樓之一查緝
    遭臺灣彰化地方法院檢察署通緝之賴怡秀（另案偵辦）時在
    場，經其同意採尿送驗呈有嗎啡及甲基安非他命陽性反應而
    查獲上情。(五)九十四年七月十四日二十一時三十分許，為警
    持搜索票至嚴佳薇（另案偵辦）位於臺中市北屯區○○○路
    ○段一○五號十五樓之一住處搜索在場，經其同意採尿送驗
    呈有嗎啡及甲基安非他命陽性反應而查獲上情。(六)九十四年
    七月二十七日一時許，在臺中市○○區○○路四段三七二號
    前，因行跡可疑，為警盤查時供認部分施用毒品犯行，而將
    其帶回警局採尿送驗呈嗎啡及甲基安非他命陽性反應而查獲
    上情。(七)九十四年九月二十四日十七時許，騎乘機車在臺中
    市○區○○街一一一號前，因違規闖越紅燈，為警攔查而扣
    得其所有供施用之第一級毒品海洛因一包（毛重零點四公克
    ），而查獲上情。
二、案經臺中市警察局第五分局報請臺灣臺中地方法院檢察署檢
    察官偵查起訴及同署檢察官移送併辦。
    理    由
一、上開事實業據被告甲○○於本院審理中坦承不諱，又其於九
    十四年六月十六日、同年月二十二日、同年七月五日、同年
    月六日、同年月十五日二十二時五十分許、同年月七月二十
    七日一時五十分許為警方所採尿液，經送交詮昕科技股份有
    限公司及中山醫學大學附設醫院藥物濫用檢測中心檢驗結果
    ，確有嗎啡陽性（海洛因水解後之反應）及甲基安非他命陽
    性反應，此有詮昕科技股份有限公司濫用藥物尿液檢驗報告
    二紙、中山醫學大學附設醫院藥物濫用檢測中心檢驗報告三
    紙、私立中山醫學院附設孫中山先生紀念醫院藥物檢測中心
    篩檢報告一紙附卷可稽，上述檢驗結果，均為檢驗機關本於
    專業知識及以精密儀器或科學方法檢測所得之結論，自可憑
    信，此外，復有注射針筒一支扣案可資佐證，足見被告之自
    白與事實相符，可以採信，其於上述時地多次施用第一級毒
    品海洛因及第二級毒品甲基安非他命之事實，應可認定。又
    被告曾於八十七年間，因施用毒品案件，經本院裁定送觀察
    、勒戒後，認無繼續施用毒品之傾向，而於八十七年十一月
    三日，由臺灣臺中地方法院檢察署檢察官以八十七年度偵字
    第一八五五八號為不起訴處分確定。詎其復於九十一年間，
    再犯施用第一級毒品海洛因、第二級毒品安非他命案件，經
    臺灣臺中地方法院檢察署檢察官以九十一年度毒偵字第三八
    八二號偵查起訴，由本院裁定入戒治所實施戒治一年，於九
    十三年一月三日強制戒治期滿執行完畢等情，有臺灣臺中地
    方法院檢察署刑案資料查註紀錄表、臺灣高等法院被告前案
    紀錄表各一份在卷可供參考，本件事證明確，被告犯行堪予
    認定。
二、按海洛因、甲基安非他命分別為毒品危害防制條例第二條第
    二項第一款、第二款所列之第一級毒品及第二級毒品。被告
    竟持之以施用，核其所為係犯同條例之第十條第一項、第二
    項之施用第一、二級毒品罪。其為施用第一級毒品海洛因前
    後之持有海洛因之低度行為及其為施用第二級毒品甲基安非
    他命前之持有甲基安非他命之低度行為，應為其施用之高度
    行為所吸收，均不另論罪。被告先後多次施用海洛因、甲基
    安非他命之行為，均時間緊接，方法相同，觸犯構成要件相
    同之罪名，顯係基於概括犯意反覆為之，均為連續犯，應依
    刑法第五十六條之規定，各以一罪論，並分別加重其刑。又
    起訴書僅記載被告於九十四年五月間某日起至同年六月十二
    日某時止有施用第一級毒品多次之行為，以及自九十四年六
    月五日某時起至同年月十日某時止有施用第二級毒品多次之
    行為，然檢察官就犯罪事實之一部起訴者，其效力及於全部
    ，本件被告除有上述起訴書所載之多次施用第一級、第二級
    毒品外，其自九十三年十一月二十六日起至九十四年五月間
    某日止、九十四年六月十三日起至九十四年九月二十三日十
    九時許止，在其位於臺中市西屯區永安一巷三八號住處，不
    定時施用第一級毒品海洛因多次之犯行，以及其自九十三年
    十一月二十六日起至九十四年六月四日止、九十四年六月十
    一日起至九十四年九月二十三日十九時許止，在其位於臺中
    市西屯區永安一巷三八號住處，不定時施用第二級毒品甲基
    安非他命多次之犯行，與公訴人起訴之犯罪事實既具有連續
    犯之裁判上一罪關係，應為起訴效力所及，本院自應併予審
    究。次按刑法第六十二條所規定之自首，以對於未發覺之罪
    ，向有偵查權之機關或公務員自承犯罪，進而接受裁判為要
    件；而具有連續犯或牽連犯等裁判上一罪關係之犯罪，苟全
    部犯罪未被發覺前，行為人僅就其中一部分犯罪自首，固仍
    生全部自首之效力，反之，倘其中一部分犯罪已先被有偵查
    權之機關或公務員發覺，行為人事後方就其餘未被發覺之部
    分，自動供認其犯行時，因與上開自首之要件不符，自不得
    適用自首之規定減輕其刑（最高法院八十三年度台上字第三
    九三五號判決意旨可資參照）。查本件被告雖於九十四年七
    月二十七日就其施用第一級毒品犯行主動向有偵查權之警員
    供認犯罪，然其所供認該部分犯行，僅係上開連續施用第一
    級毒品犯行之一部分，其餘施用第一級毒品部分之犯行於被
    告自白前，分經各該有偵查權之機關或公務員因案盤查或帶
    回警局受檢而發覺，已如前述，依據上開判決要旨，尚與自
    首要件有間，不得援為減刑之依據。又被告前因施用第一級
    毒品海洛因、第二級毒品安非他命案件，經台灣臺中地方法
    院檢察署檢察官以九十一年度毒偵字第三八八二號偵查起訴
    ，並經本院分別判處有期徒刑八月、四月，定應執行刑有期
    徒刑十一月確定後，而於九十三年十一月二十五日執行完畢
    ，有臺灣臺中地方法院檢察署刑案資料查註紀錄表及臺灣高
    等法院被告前案紀錄表各一份附卷可佐，其於五年以內再犯
    本件有期徒刑之二罪，均為累犯，應依刑法第四十七條規定
    加重其刑，其有二種刑之加重事由（連續犯、累犯），應遞
    加重之；再被告所犯上開施用海洛因、甲基安非他命二罪間
    ，犯意個別，罪名互異，應予分論併罰。爰審酌被告素行、
    智識程度、前經送觀察勒戒及強制戒治而為不起訴處分後，
    猶不知悔改再犯本件之罪，施用毒品係自戕之行為、施用之
    次數、期間，及其犯罪後態度等一切情狀，分別量處如主文
    所示之刑，並定其應執行之刑。扣案之海洛因一包（毛重零
    點四公克）為查獲之毒品，其包裝袋則衡情沾黏有毒品成分
    ，難以析離，應依毒品危害防制條例第十八條第一項前段之
    規定沒收銷燬之。另扣案之注射針筒一支為被告所有，供其
    施用海洛因所用之物，業據被告供明在卷，應依刑法第三十
    八條第一項第二款規定宣告沒收。至扣案之白色粉末二包（
    淨重二點九六公克，空包裝重零點五三公克），經送法務部
    調查局檢驗結果，並無毒品成分，有法務部調查局鑑定通知
    書一紙在卷可憑，另起訴書所載盛裝海洛因及安非他命殘渣
    袋各二只、一只則係另案被告洪子敏毒品案件之扣案證物，
    此有臺灣臺中地方法院檢察署九十四年度保管字第五三○四
    號扣押物品清單在卷可參，而臺灣臺中地方法院檢察署檢察
    官九十四年度毒偵字第三八七四號起訴書所載海洛因一包（
    含袋重零點壹八公克）、安非他命二包（含袋重零點八六公
    克），注射針筒一支、安非他命玻璃球吸食器一組等亦係另
    案被告林韻欣毒品案件（臺灣臺中地方法院檢察署九十四年
    毒偵字第三六五七號）之扣案證物，有臺灣臺中地方法院檢
    察署九十四年度保管字第四七八七號扣押物品清單、九十四
    年度安保字第八一四號扣押物品清單、九十四年度毒保字第
    一二○○一六六五八號扣押物品清單附卷可參，而被告亦否
    認為其所有供施用毒品之用，本院均不得予以宣告沒收，附
    此敘明。
據上論斷，應依刑事訴訟法第二百七十三條之一第一項、第二百
九十九條第一項前段，毒品危害防制條例第十條第一項、第二項
、第十八條第一項前段，刑法第十一條、第五十六條、第四十七
條、第五十一條第五款、第三十八條第一項第二款，判決如主文
。
本案經檢察官黃雅楓到庭執行職務
中    華    民    國    94    年    12    月    14    日
                  刑事第九庭    法  官  余德正
以上正本證明與原本無異。
如不服本判決，應於送達後十日內向本院提出上訴狀（須附繕
本），上訴於台灣高等法院台中分院。
                                書記官  廖日晟
中    華    民    國    94    年    12    月    14    日
附錄論罪科刑法條全文
毒品危害防制條例第10條
施用第一級毒品者，處六月以上五年以下有期徒刑。
施用第二級毒品者，處三年以下有期徒刑。


司法院資訊處製作；財團法人民間司法改革基金會備份。
